【裁判字號】    99,上易,662
【裁判日期】    991027
【裁判案由】    竊盜等
【裁判全文】
臺灣高等法院臺南分院刑事判決         99年度上易字第662號
上訴人即被告  乙○○
上列上訴人即被告因竊盜等案件，不服臺灣雲林地方法院99年度
訴字第179號、99年度易字第248、303號中華民國99年7月19日第
一審判決（起訴案號：臺灣雲林地方法院檢察署99年度偵字第75
3、1027、1758、2417號；移送併辦案號：臺灣彰化地方法院檢
察署99年度偵字第5299號），提起上訴，本院判決如下：
    主  文
上訴駁回。
    理  由
一、按不服地方法院之第一審判決而上訴者，應向管轄第二審之
    高等法院為之。提起上訴，應以上訴書狀提出於原審法院為
    之。上訴書狀應敘述具體理由。第二審法院認為上訴書狀未
    敘述理由者，應以判決駁回之。刑事訴訟法第361條第1項、
    第2項、第350條及第367條前段分別定有明文。而所謂不服
    第一審判決之具體理由，必係依據卷內既有訴訟資料或提出
    新事證，指摘或表明第一審判決有何採證認事、用法或量刑
    等足以影響判決本旨之不當或違法，而構成應予撤銷之具體
    事由，始克當之（例如：依憑證據法則具體指出所採證據何
    以不具證據能力，或依憑卷證資料，明確指出所為證據證明
    力之判斷如何違背經驗、論理法則）；倘僅泛言原判決認定
    事實錯誤、違背法令、量刑失之過重或輕縱，而未依上揭意
    旨指出具體事由，或形式上雖已指出具體事由，然該事由縱
    使屬實，亦不足以認為原判決有何不當或違法者（例如：對
    不具有調查必要性之證據，法院未依聲請調查亦未說明理由
    ，或援用證據不當，但除去該證據仍應為同一事實之認定）
    ，皆難謂係具體理由，俾與第二審上訴制度旨在請求第二審
    法院撤銷、變更第一審不當或違法之判決，以實現個案救濟
    之立法目的相契合，並節制濫行上訴（最高法院97年度台上
    字第892號刑事判決意旨參照）。
二、上訴意旨略稱：被告於本案只是立於配合的地位，是受指揮
    者的角色，情節至輕而法重，原審量刑顯有過重之嫌，為此
    提起上訴，請求撤銷原判決，改諭知被告無罪之判決。
三、原審因被告就被訴事實為有罪之陳述，並聽取被告之意見後
    ，裁定依簡式審判程序審理，據以判決認定上訴人即被告乙
    ○○有故買贓物及結夥竊盜犯行，係依憑被告乙○○之自白
    ，核與證人即同案被告古必錦、沈進發、鐘志強於警詢、偵
    查中之供述及證述相符，復經證人陳秋惠、甲○○、鄭銘泉
    、證人葉世昌於警詢證述明確；並有贓物認領保管單、受理
    刑事案件報案三聯單、門號0000000000、0000000000號行動
    電話之通訊監察譯文、惠泉古物商舊貨資源回收業者登記簿
    各1份、搜證照片共9張，及扣案如原判決附表三編號１、
    、、所示物品為憑，足徵被告乙○○前揭自白犯罪與事
    實相符，堪予採信。因認被告乙○○就原判決事實欄二、(六)
    所為，係犯刑法第349條第2項之故買贓物罪；就事實欄二、
    (十五)所為，係犯刑法第321條第1項第4款之結夥三人以上竊盜
    罪。就事實欄二、(十五)之部分，被告乙○○與沈進發、鐘志強
    、古必錦間，有犯意聯絡及行為分擔，應依刑法第28條之規
    定論以共同正犯。被告乙○○所犯上開兩罪間，犯意各別，
    行為互殊，應予分論併罰。核原判決已敘述其所憑證據及其
    認定之理由。並審酌被告被告乙○○方21歲，不知憑恃勞力
    賺錢，與同案被告古必錦、沈進發、鐘志強共同為竊盜犯行
    ，且明知同案被告古必錦、沈進發所售之自小客車為贓物，
    竟為貪圖小利而仍予以故買，助長竊風，增加被害人追回失
    竊物困難，亦屬不該，惟念及被告乙○○於偵查及原審審理
    期間已坦承犯行，所竊取之財物多半已由被害人領回，並參
    酌被害人對本案之意見及被告乙○○具有高中肄業學歷之智
    識程度、從事開怪手工作、家中尚有曾祖父、祖父母、父母
    親、弟妹等一切情狀，就故買贓物罪部分，量處有期徒刑4
    月；另就結夥竊盜罪部分，則量處有期徒刑8月，並定其應
    執行之刑為有期徒刑10月。從形式上觀察，原判決並無判決
    違背法令之情形存在。
四、按量刑之輕重，係屬事實審法院得依職權自由裁量之事項，
    苟以被告之責任為基礎，復已斟酌刑法第57條各款所列情狀
    而為刑之量定，復未逾越法定刑度，不容任意指為違法（最
    高法院96年台上字第7018號判決意旨參照）。經查，原判決
    已詳細記載其審酌科刑之一切情狀之理由，既未逾越法定刑
    度，又未濫用自由裁量之權限，刑度亦屬妥適，核無不當或
    違法之情形。被告上訴理由徒以原審量刑失之過重為由，而
    未具體指摘或表明原判決有何認定事實錯誤、違背法令或量
    刑等足以影響判決本旨之不當或違法，難謂已具體提出上訴
    理由。揆諸上開說明，本件上訴未敘述具體理由，其上訴不
    合法，應予駁回，並不經言詞辯論為之。
五、依刑事訴訟法第367條前段、第372條，判決如主文。
中    華    民    國    99    年    10    月    27    日
                  刑事第六庭    審判長法  官  董武全
                                      法  官  賴純慧
                                      法  官  林英志
以上正本證明與原本無異。
不得上訴。
                                      書記官  魏安里
中    華    民    國    99    年    10    月    27    日

司法院資訊處製作；財團法人民間司法改革基金會備份。
